【裁判字號】    92,抗,59
【裁判日期】    920130
【裁判案由】    背信等
【裁判全文】
臺灣高等法院臺中分院刑事裁定                        九十二年度抗字第五九號
    抗  告  人
    即 自 訴人  壬○○  男  .
    被      告  丙○○  女  住.
                庚○○  男  住彰化縣政府
                辛○○  男  住彰化縣政府
                乙○○  女  住彰化縣政府
                己○○  男  住內政部
                甲○○  男  住內政部
                丁○○  男  住法務部
                戊○○  男  住行政院
右列抗告人因被告等背信等案件，不服臺灣彰化地方法院中華民國九十一年十一月二
十七日裁定（九十一年度自字第一○九號）提起抗告，本院裁定如左：
    主      文
抗告駁回。
    理      由
一、自訴意旨如附件自訴狀所載。
二、按法院或受命法官於自訴案件第一次審判期日前訊問及調查結果，如認為案件有
    刑事訴訟法第二百五十二條至第二百五十四條之情形者，得以裁定駁回其自訴，
    同法第三百二十六條第三項定有明文。次按犯罪事實應依證據認定之，無證據不
  得推定其犯罪事實，為刑事訴訟法第一百五十四條所明定；又事實之認定，應憑
    證據，如未能發現相當證據，或證據不足以證明，自不能以推測或擬制之方法，
    為裁判基礎；再自訴人之自訴係以始被告受刑事訴追為目的，是其陳述是否與事
    實相符，仍應調查其證據以資審認，最高法院四十年台上字第八六號、五十二年
    年台上字第五三００號分別著有判例可稽。
三、經查，本件抗告人於九十一年十月十五日十時許，至彰化縣員林鎮公所申領戶口
    名簿，承辦人員以抗告人並非戶長，亦未經戶長即其妻出具書面委託，而依戶籍
    法施行細則第二十四條第三項「請領戶口名簿，由戶長親自或書面委託他人向戶
    籍所在地戶政事務所為之」之規定拒絕其申領，並告知抗告人須經其妻同意或委
    託才能申領，於法有據。抗告人以承辦人員違反憲法第二十二條、二十三條之規
    定，核非刑法規範之範疇。另抗告人於原審訊問時已坦承承辦人員並未當場侮辱
    伊或施強暴脅迫於伊，自與刑法第三百零四條、三百零九條無違。再者，據抗告
    人之狀述，本件被告等人分別為現任彰化縣員林鎮戶政事務所主任、彰化縣政府
    民政局長、彰化縣長、內政部戶政司長、內政部長、行政院長，衡其職務層階，
    固然職司督導戶政人員職務之執行，但所屬戶政人員前開所為既不構成犯罪，各
    該被告自無與所屬戶政人員共同犯罪之情事可言。末查，被告丁○○為法務部長
    ，並非員林鎮戶政事務所之直屬長官，抗告人復未提出證據證明被告丁○○有何
    不法犯行，則原審法院以本件自訴有刑事訴訟法第二百五十二條第八款、第十款
    之情形，而依前開說明裁定駁回自訴人之自訴，核無不合，自訴人抗告意旨以原
    審未依判決形式處理本案，非法裁定，有程序瑕疵，及不調查亦不交代理由之違
    法，認定承辦人員並未當場公然侮辱有違經驗法則及論理法則，有吃案之嫌云云
    ，指摘原裁定不當，實無理由，本件抗告應予駁回。
四、據上論斷，應依刑事訴訟法第四百十二條，裁定如主文。
中      華      民      國      九十二     年     一      月    三十    日
                                臺灣高等法院臺中分院刑事第三庭
                                      審判長法  官  陳  朱  貴
                                            法  官  廖  柏  基
                                            法  官  劉  連  星
右正本證明與原本無異。
不得再抗告。
                                    書記官  李  妍  嬅
中      華      民      國      九十二     年     二      月     六     日
                                                                        Ｋ


司法院資訊處製作；財團法人民間司法改革基金會備份。
